臺灣彰化地方法院刑事判決　　　　　　　　　　　　　　　九十四年度易字第九號
　　公　訴　人　臺灣彰化地方法院檢察署檢察官
　　被　　　告　丙○○
右列被告因竊盜等案件，經檢察官提起公訴（九十三年度偵字第四三九六、六七七０
、七九四三、八五六二、八０三七號），本院依簡式審判程序判決如左：
    主      文
丙○○連續竊盜，累犯，處有期徒刑壹年貳月。
扣案之變造乙○○國民身分證上所換貼丙○○照片壹張，沒收。
    事      實
一、丙○○前因違反麻醉藥品管理條例案件，經臺灣高等法院臺中分院以八十五年度
    上易字第二三四八判決判處有期徒刑七月確定；又因竊盜案件，經本院以八十六
    年度易字第一四七四號判決判處有期徒刑四月確定；再因偽造有價證券案件，經
    本院以八十六年度訴字第六九二號判決判處有期徒刑三年二月確定，前揭三罪嗣
    經本院裁定應執行有期徒刑三年十月確定，於民國八十七年十二月一日假釋出監
    ，本應至九十年七月十三日假釋期間始行屆滿。惟其於假釋期內另因轉讓第二級
    毒品案件，經本院以九十年度訴字第七００號判決判處有期徒刑八月確定，上開
    假釋亦遭撤銷，所餘殘刑有期徒刑二年七月十二日再與前揭有期徒刑八月刑期接
    續執行，於九十二年十月十五日在監縮刑期滿執行完畢。詎仍不知悔改，竟因欠
    缺機車代步及急需取得他人身分證件供己使用，遂基於意圖為自己不法所有之概
    括犯意，而為下列犯行：
（一）先於九十三年五月十八日下午某時，在其位於彰化縣彰化市○○里○○路一五
      九巷一弄六號住處，趁與其同住一戶之姪子乙○○疏於注意之際，未經許可擅
      自進入乙○○自己管領支配之房間內（侵入住居部分未據告訴），在該房間內
      桌上徒手竊取乙○○所有之國民身分證一張、全民健康保險卡一張及中國信託
      商業銀行信用卡二張。得手後，復基於變造特種文書之犯意，於同年月二十二
      日某時，在其上址住處內，將自己之照片換貼於乙○○國民身分證上，以此方
      式變造乙○○之國民身分證，足以生損害於乙○○本人權益及戶政機關對於國
      民身分證管理之正確性。嗣於九十三年五月二十三日晚間八時四十分許，經警
      在彰化縣彰化市牛埔里中彰橋下發現丙○○行跡可疑，遂趨前盤查身分，並在
      丙○○隨身攜帶之皮包內扣得業經變造之乙○○國民身分證一張，並起出乙○○之全民健康保險卡一張及中國信託商業銀行信用卡二張，始知上情。
（二）再於九十三年八月三日凌晨一時三十分許，在彰化縣彰化市○○路十一巷十四
      號附近，持自備鑰匙一把（未扣案）竊取戊○○所有之車牌號碼ＫＷＧ─五一
      七號重型機車一部（價值約新臺幣《下同》五千元），得手後供己騎用。嗣於
      九十三年九月二十二日，在彰化縣警察局彰化分局大竹派出所接受警詢時，坦
      承涉及本次竊盜案件，並於同年十月二日會同員警至彰化市○村里○○路○段
      一六五巷國道三號公路橋下起出該部失竊機車。
（三）又於九十三年八月二十四日凌晨一時三十分許，在彰化縣彰化市○○路○段四
      五０號前，趁無人注意之際，持自備鑰匙一把（未扣案）竊取丁○○所有之車
      牌號碼ＴＮＩ─六六九號輕型機車一部（價值據丁○○稱約為六千元），得手
      後供己騎用。嗣經員警循線追查，認為丙○○涉嫌重大，遂於九十三年八月二
      十五日通知其到場詢問，丙○○始坦承上情，並帶同員警至彰化縣彰化市○○
      路○段二五七巷土地公廟旁，當場起出上開失竊機車而查知上情。
（四）復於九十三年九月三日某時，在彰化縣彰化市○○路○段台塑加油站（原名勝
      景加油站）附近，持自備鑰匙一把（未扣案）打開己○○所使用車號不詳機車
      之置物箱，竊取己○○所有之國民身分證及重型機車駕駛執照各一張得手。嗣
      於九十三年十月二十一日晚間九時五十分許，經警在彰化縣彰化市○○里○○
      路一五九巷，發現丙○○在場徘徊行跡可疑，乃趨前盤查，經丙○○帶同員警
      至其上址住處，當場起出己○○所失竊之國民身分證及重型機車駕駛執照各一
      張。
（五）另於九十三年九月九日晚間八時許，在彰化縣彰化市○○○路一一七號前，持
      自備鑰匙一把（未扣案），竊取甲○○所有之車牌號碼ＩＸＡ─一六九號重型
      機車一部（價值據甲○○稱約為一萬元），得手後供己騎用，並於騎用後將該
      部機車放置在彰化縣彰化市○○路○段三六一巷內。嗣經員警於九十三年九月
      十五日下午六時許在該處尋獲，並交還甲○○使用。
（六）丙○○又於九十三年九月十四日凌晨二時許，在彰化縣彰化市○○路一號朝陽
    宮前，以自備鑰匙一把（未扣案）竊取庚○○所有而停放在該處之車牌號碼Ｊ
      ＢＫ─九九０號重型機車一部（價值據庚○○稱約為五千元），得手後供己騎
      用。再於同年月十五日（即翌日）上午某時，將該機車棄置在彰化縣彰化市○○路○段東東藥局前，並由員警於九十三年九月十七日在該處尋獲失竊機車，
      再經警依據該處錄影機攝得之影像，發現丟棄贓車之人體型與丙○○相似，遂
      於九十三年九月二十二日通知丙○○到場詢問，始知上情。
二、案經乙○○、戊○○訴由彰化縣警察局彰化分局報請臺灣彰化地方法院檢察署檢
    察官偵查起訴。
    理　　　由
一、本件被告丙○○於準備程序中，先就右揭犯罪事實為有罪之陳述，且所犯係死刑
    、無期徒刑、最輕本刑為三年以上有期徒刑以外之罪，經本院合議庭依刑事訴訟
    法第二百七十三條之一第一項之規定，裁定由法官一人獨任進行簡式審判程序，
    先此敘明。
二、右揭事實，業據被告丙○○於本院審理時坦承不諱，核與告訴人乙○○、戊○○
    、被害人己○○、丁○○、甲○○、庚○○指訴財物失竊情節相符，並有照片六
    張、贓物認領保管單四紙、車輛竊盜、車牌失竊資料個別查詢報表－查詢車輛認
    可資料三份、車輛尋獲電腦輸入單四張、被害人己○○國民身分證及重型機車駕
    駛執照影本各一份附卷可稽，復有被告變造之告訴人乙○○國民身分證一張扣案
    足憑，足徵被告前揭自白應屬實情。又被告於告訴人乙○○之國民身分證上換貼
    自己之照片，顯係刻意掩飾自己身分，據以使用告訴人乙○○名義在外從事犯罪
    或相關法律行為，自足以生損害於告訴人乙○○之權益及戶政機關對於國民身分
    證管理之正確性。本案事證已臻明確，被告犯行至堪認定。
三、核被告丙○○竊取他人所有之機車及證件等財物，復在其所竊得之告訴人乙○○
    國民身分證上換貼自己照片予以變造，所為係犯刑法第三百二十條第一項之普通
    竊盜罪，及同法第二百十二條之變造特種文書罪。被告先後所為六次竊盜犯行，
    時間緊接，方法相同，觸犯構成要件相同之罪名，顯係基於概括犯意反覆為之，
    應依連續犯之規定論以一罪，並依法加重其刑。至於被告竊取告訴人乙○○國民
    身分證之目的，即在於換貼照片供己使用，是其所犯普通竊盜與變造特種文書罪
    間，自有方法結果之牽連關係，應從較重之普通竊盜罪論處。查被告前因違反麻
    醉藥品管理條例案件，經臺灣高等法院臺中分院以八十五年度上易字第二三四八
    判決判處有期徒刑七月確定；又因竊盜案件，經本院以八十六年度易字第一四七
    四號判決判處有期徒刑四月確定；再因偽造有價證券案件，經本院以八十六年度
    訴字第六九二號判決判處有期徒刑三年二月確定，前揭三罪嗣經本院裁定應執行
    有期徒刑三年十月確定，於八十七年十二月一日假釋出監，本應至九十年七月十
    三日假釋期間始行屆滿。惟其於假釋期內另因轉讓第二級毒品案件，經本院以九
    十年度訴字第七００號判決判處有期徒刑八月確定，上開假釋亦遭撤銷，所餘殘
    刑有期徒刑二年七月十二日再與前揭有期徒刑八月刑期接續執行，於九十二年十
    月十五日在監縮刑期滿執行完畢，有臺灣高等法院被告全國前案紀錄表及刑案資
    料查註紀錄表在卷可按，其受有期徒刑之執行完畢，五年內再犯本件法定本刑有
    期徒刑以上之罪，為累犯，應依法遞加重其刑。爰審酌被告正值盛年，竟不知憑
    恃己力掙取生活所需，僅因個人一時物質需要，竟任意侵犯他人對於財產之支配
    權利，尤其被告於本件竊盜犯行先後為警查獲後，仍執意竊取他人財物不輟，足
    見其品行欠佳，主觀惡性殊值可議，及被告犯罪動機、目的、手段、所生危害、
    竊取物品價值多寡、犯罪後坦承犯行之態度、具有國中肄業學歷之智識程度等一
    切情狀，量處如主文所示之刑，以示懲儆。扣案之變造告訴人乙○○國民身分證
    上被告換貼之自己照片一張，係被告供犯罪所用之物，且屬被告所有，業據其供
    承在卷，應依刑法第三十八條第一項第二款之規定，宣告沒收。
據上論斷，應依刑事訴訟法第二百七十三條之一第一項、第二百九十九條第一項前段
，刑法第五十六條、第三百二十條第一項、第二百十二條、第五十五條、第四十七條
、第三十八條第一項第二款，罰金罰鍰提高標準條例第一條前段，判決如主文。
本案經檢察官郭緯中到庭執行職務。
中　　　華　　　民　　　國　　　九十四　　年　　　一　　月　　三十一　　日
                                      臺灣彰化地方法院刑事第三庭
                                          法　  官
附錄本案論罪科刑法條：
刑法第三百二十條第一項、第二百十二條
右正本證明與原本無異。
如不服本判決，應於判決送達後十日內向本院提出上訴狀( 須附繕本 )。
                                    法院書記官
中　　　華　　　民　　　國　　九十四 　年　　二　　月　　四　　日
